臺灣高等法院刑事裁定
110年度抗字第1456號
抗  告  人
即  受刑人  洪淳浩



上列抗告人即受刑人因檢察官聲請定其應執行刑案件，不服臺灣
新竹地方法院中華民國110年7月21日110年度聲字第920號裁定，
提起抗告，本院裁定如下：
    主  文
抗告駁回。
    理  由
一、原裁定意旨略以：聲請人臺灣新竹地方檢察署（下稱新竹地
    檢署）檢察官以抗告人即受刑人洪淳浩（下稱受刑人）因犯
    如附表所示罪刑，先後經判決確定，聲請合併定其應執行之
    刑，經核於法有據，乃在各刑中之最長期以上、各刑合併之
    刑期以下，並審酌受刑人所犯各罪類型、時間、手法、次數
    、所造成之危害及曾受定應執行刑之恤刑利益等情，酌定其
    應執行之刑有期徒刑3年10月等語。
二、抗告意旨略以：受刑人所犯如附表所示各罪，均屬以網際網
    路對公眾散布而犯詐欺取財罪，除實施犯罪之對象不同外，
    均為完全相同之犯罪類型，其行為態樣、手段、動機亦均相
    同，依法院實務見解，其非難重複程度甚高，自應酌定較低
    之應執行刑；況其所犯各罪於偵、審中始終坦承犯行，且與
    各該被害人達成和解，已全數賠償被害人，可見其悔意之誠
    ，實無再以重刑縛之之必要；又原裁定與臺灣士林地方法院
    （下稱士林地院）110年度聲字第666號裁定所定刑期相較，
    士林地院酌定之刑度明顯較輕，可見原裁定有所失當。另其
    係於民國108年6月20日自行至臺灣士林地方檢察署報到執行
    ，迄今在獄中執行良久，受獄方感化教育影響深遠，已知反
    省己過勤勉向上，犯後態度良好，且其年紀尚輕，為使其能
    早日與父母團聚並盡孝道，請求酌定較低刑度。又受刑人前
    依刑事訴訟法第477條第2項規定，具狀請求新竹地檢署檢察
    官向原審法院聲請定其應執行刑之範圍，包括士林地院110
    年度聲字第666號裁定所列各罪在內，但原裁定卻未將之納
    入合併定刑，使其由原僅須受一次執行刑之宣告，驟然割裂
    為須受二次執行刑之宣告，除無法貫徹數罪併罰定應執行刑
    之刑罰經濟及責罰相當之立法目的外，並使其有重複評價或
    過度評價之不利益，於法未合。為此，請求撤銷原裁定，另
    為適法之裁定等語。
三、本院之判斷：
  ㈠裁判確定前犯數罪者，併合處罰之；數罪併罰，有2裁判以上
    者，依第51條之規定，定其應執行之刑，刑法第50條第1項
    前段、第53條各有明定。又二裁判以上數罪，縱其中一部分
    已執行完畢，如該數罪尚未全部執行完畢，因與刑法第54條
    所稱僅餘一罪之情形有別，自仍應依刑法第53條之規定，定
    其應執行之刑；至於數罪併罰之數刑罰中有已執行完畢之部
    分，嗣後與他罪合併定應執行刑者，僅係確定後由檢察官換
    發執行指揮書執行應執行刑時，將其已執行部分予以扣除之
    問題，非謂不符數罪併罰要件（最高法院105年度台抗字第5
    32號裁定意旨參照）。又刑法第51條第5款規定：數罪併罰
    ，宣告多數有期徒刑者，於各刑中之最長期以上，各刑合併
    之刑期以下，定其刑期。按數罪併罰合併定應執行刑之制度
    目的，在就所犯數罪，以各罪宣告刑為基礎，綜合評價犯罪
    人最終應具體實現多少刑罰，方符合罪責相當要求並達刑罰
    目的。刑法第51條所定數罪併罰之方法，就宣告多數有期徒
    刑者，僅於該條第5款規範其界限，有關衡酌之裁量因子為
    何，則無明文。惟依其制度目的，應綜合評價各罪類型、關
    係、法益侵害之綜合效果，考量犯罪人個人特質，認應對之
    具體實現多少刑度，始足達到矯治教化之必要程度，並符罪
    責相當原則。此裁量權之行使，屬實體法上賦予法院依個案
    裁量之職權，如所為裁量未逾法定刑範圍，且無違背制度目
    的或公平正義情形，即無違法可言。又個案之裁量判斷，除
    非有全然喪失權衡意義或其裁量行使顯然有違比例、平等諸
    原則之裁量權濫用之情形，否則縱屬犯罪類型雷同，仍不得
    將不同案件裁量之行使比附援引為本案之量刑輕重比較，而
    以之作為判斷法官所為量刑裁奪有無裁量濫用之情事。此與
    所謂相同事務應為相同處理，始符合比例原則與平等原則之
    概念，迥然有別（最高法院100年度台抗字第314號、108年
    度台抗字第1181號裁定意旨參照）。
  ㈡經查：
　⒈受刑人犯如附表所示各罪，其犯罪時間均在附表編號1之罪於
    107年7月23日判決確定之前，原審乃依檢察官之聲請，合併
    定其應執行之刑，核無違誤。其次，原審在各宣告刑中之最
    長期（6月）以上，並於附表所示各罪合併之刑期總和（7年
    ）以下，參酌受刑人所犯附表編號1-1至1-3及編號2-1至4等
    罪，曾經法院各合併定刑1年及2年1月所形成之內部界限，
    亦即不得重於如附表編號1-1至1-3、編號2-1至4所定刑期與
    編號5、6、7之宣告刑之刑期總和4年7月，而在此範圍內，
    酌定其應執行刑有期徒刑3年10月，換算執行徒刑之比例約
    為百分之55（計算式：定刑3年10月《即共46個月》÷全部刑期
    總和7年《即共84個月》＝0.548，小數點第3位以下4捨5入），
    亦即受刑人因此合併定應執行之刑，已獲減去總刑度約百分
    之45，執行比例已屬偏低並無過當。且原裁定已敘明考量受
    刑人所犯如附表所示各罪，均屬相同類型之財產犯罪，各該
    犯罪時間相近、犯罪手法相似，惟其本案犯罪次數非低，所
    侵害之法益各異，其以網際網路對公眾散布之方式犯各該取
    財、得利罪，除造成多人財物損失之危害外，亦嚴重干擾社
    會正常交易方式、戕害信賴關係，所生之危害非微，另斟酌
    其中數罪已曾受定應執行刑之恤刑利益等情，而酌定其應執
    行之刑等語，核屬原審裁量權之行使，無悖於法規範之內部
    界限與外部界限。況本院審視受刑人所犯如附表所示之14罪
    ，均係以網際網路對公眾犯詐欺取財、得利罪，雖皆屬侵害
    他人財產法益之罪，然其犯罪手法係透過網際網路對公眾行
    騙，導致人際間之信賴關係瓦解，影響社會治安既深且廣，
    而其犯罪時間各從106年12月初起至107年5月中旬，期間長
    達半年之久，可見其呈現侵害他人財產法益之人格特質惡性
    重大，兼衡其現年僅30餘歲之日後復歸社會更生，自應透過
    較長期間之徒刑，始足以達矯治之必要程度及發揮刑罰嚇阻
    犯罪之功能，俾助其記取教訓、養成守法重紀觀念，而順利
    再社會化。至於抗告意旨所稱其犯罪動機、已然知錯、於偵
    審時均坦認並賠償被害人（犯後態度）、家中處境（生活狀
    況）等節，核屬各罪於個別量刑時之量刑因子，非屬合併定
    應執行刑時所審酌之要素。又抗告意旨援引其他法院裁定就
    其所犯另案定刑之寬減幅度，而指摘原裁定所定刑期過重乙
    節，惟個案情節不盡相同，且執行刑之酌定，尤無必須按一
    定之比例予以折扣計算之理，自無從比附援引。是抗告意旨
    指摘原裁定所定刑期過重，自屬無據。
　⒉另按，刑事訴訟法第477條第1項規定，依法應定其應執行刑
    之案件，由該案件犯罪事實最後判決法院之檢察官，聲請該
    法院裁定。法院依據上開規定裁定定執行刑時，應以檢察官
    所聲請定其應執行刑之內容，作為審查及定執行刑之範圍，
    未據檢察官聲請定執行刑之案件，法院基於不告不理原則，
    自不得任意擴張並予審理，否則即有未受請求之事項予以裁
    判之違法。又刑法第51條之數罪併罰，係以合於同法第50條
    之規定為前提。至於檢察官就數罪中之何部分如何為定應執
    行刑之聲請，屬其職權之行使，除其聲請有不合法或違反一
    事不再理等情形，而應予全部或一部駁回者外，法院即應依
    其聲請而為定應執行刑之裁定，尚無審酌檢察官應為如何之
    聲請，對受刑人較為有利之餘地（最高法院105年度台抗字
    第394號刑事裁判要旨參照）。本件聲請人新竹地檢署檢察
    官聲請定應執行刑之數罪內容，即如附表所示，有本件檢察
    官之聲請書及附表附卷可參（見原審卷第7至13頁），原審
    亦係在此聲請範圍內為定刑，於法並無不合。抗告意旨指摘
    原裁定未將士林地院110年度聲字第666號裁定所示之數罪納
    入定刑為不當乙節，為無理由。
四、綜上所述，受刑人之本件抗告為無理由，應予駁回。
據上論斷，應依刑事訴訟法第412條，裁定如主文。 
中    華    民    國   110    年    9     月    27    日
                刑事第二十二庭  審判長法  官  王美玲
　　　　　　　　　　　　　　　　　　　法  官  葉韋廷
　　　　　　　　　　　　　　　　　　　法  官  陳銘壎
以上正本證明與原本無異。
如不服本裁定，應於收受送達後五日內向本院提出抗告狀。
                                      書記官  吳思葦
中    華    民    國   110    年    9     月    27    日
附表：受刑人洪淳浩定應執行刑案件一覽表
編            號  1    1-1 1-2 罪            名  刑法第339條之4第1項第3款之以網際網路對公眾犯詐欺取財罪 刑法第339條之4第1項第3款之以網際網路對公眾犯詐欺取財罪 宣     告     刑  有期徒刑6月 有期徒刑6月 犯罪日期（民國）  106年12月1日前某日至106年12月1日 106年12月6日前某日至106年12月6日 偵  查 機    關 臺灣士林地方檢察署 臺灣士林地方檢察署  案    號 107年度偵字第3356號等 107年度偵字第3356號等 最  後  事實審 法    院 臺灣士林地方法院 臺灣士林地方法院  案    號 107年度審訴字第333號 107年度審訴字第333號  判決日期 107年6月28日 107年6月28日 確  定    判  決 法    院 臺灣士林地方法院 臺灣士林地方法院  案    號 107年度審訴字第333號 107年度審訴字第333號  判    決 確定日期 107年7月23日 107年7月23日 備            註  1.士林地檢署108年度執更字第1427號。 2.編號1-1至1-3所示之罪刑，曾經臺灣士林地方法院（下稱士林地院）以上開判決合併定刑有期徒刑1年，緩刑3年確定；嗣經同法院以108年度撤緩字第114號裁定將原宣告之緩刑撤銷並確定。 1.士林地檢署108年度執更字第1427號。 2.編號1至3所示之罪刑，曾經士林地院以上開判決合併定刑有期徒刑1年，緩刑3年確定；嗣經同法院以108年度撤緩字第114號裁定將原宣告之緩刑撤銷並確定。 

編            號  1 2   1-3 2-1 罪            名  刑法第339條之4第1項第3款之以網際網路對公眾犯詐欺取財罪 刑法第339條之4第1項第3款之以網際網路對公眾犯詐欺取財罪 宣     告     刑  有期徒刑6月 有期徒刑6月 犯罪日期（民國）  106年12月14日前某日至106年12月14日 107年3月8日 偵  查 機    關 臺灣士林地方檢察署 臺灣臺北地方檢察署  案    號 107年度偵字第3356號等 107年度偵字第9893號等 最  後  事實審 法    院 臺灣士林地方法院 臺灣臺北地方法院  案    號 107年度審訴字第333號 107年度審訴字第879號  判決日期 107年6月28日 107年11月16日 確  定    判  決 法    院 臺灣士林地方法院 臺灣臺北地方法院  案    號 107年度審訴字第333號 107年度審訴字第879號  判    決 確定日期 107年7月23日 107年12月11日 備            註  1.士林地檢署108年度執更字第1427號。 2.編號1-1至1-3所示之罪刑，曾經士林地院以上開判決合併定刑有期徒刑1年，緩刑3年確定；嗣經同法院以108年度撤緩字第114號裁定將原宣告之緩刑撤銷並確定。 1.編號2-1至2-4所示之罪刑，曾經臺灣臺北地方法院（下稱臺北地院）以上開判決合併定刑有期徒刑9月確定（臺北地檢署108年度執字第406號）。 2.編號2-1至3-3所示之罪刑（共7罪），曾經士林地院以108年度聲字第371號裁定合併定刑有期徒刑1年10月確定（士林地檢署108年度執更字第457號）。 3.編號2-1至4所示之罪刑（共8罪），曾經臺灣臺中地方法院（下稱臺中地院）以108年度聲字第1552號裁定合併定刑有期徒刑2年1月確定（臺中地檢署108年度執更字第2098號、士林地檢署108年度執更助字第158號）。 

編            號  2    2-2 2-3 罪            名  刑法第339條之4第1項第3款之以網際網路對公眾犯詐欺取財罪 刑法第339條之4第1項第3款之以網際網路對公眾犯詐欺取財罪 宣     告     刑  有期徒刑6月 有期徒刑6月 犯罪日期（民國）  107年3月29日 107年4月25日至107年4月26日 偵  查 機    關 臺灣臺北地方檢察署 臺灣臺北地方檢察署  案    號 107年度偵字第9893號等 107年度偵字第9893號等 最  後  事實審 法    院 臺灣臺北地方法院 臺灣臺北地方法院  案    號 107年度審訴字第879號 107年度審訴字第879號  判決日期 107年11月16日 107年11月16日 確  定    判  決 法    院 臺灣臺北地方法院 臺灣臺北地方法院  案    號 107年度審訴字第879號 107年度審訴字第879號  判    決 確定日期 107年12月11日 107年12月11日 備            註  1.編號2-1至2-4所示之罪刑，曾經臺北地院以上開判決合併定刑有期徒刑9月確定（臺北地檢署108年度執字第406號）。 2.編號2-1至3-3所示之罪刑（共7罪），曾經士林地院以108年度聲字第371號裁定合併定刑有期徒刑1年10月確定（士林地檢署108年度執更字第457號）。 3.編號2-1至4所示之罪刑（共8罪），曾經臺中地院以108年度聲字第1552號裁定合併定刑有期徒刑2年1月確定（臺中地檢署108年度執更字第2098號、士林地檢署108年度執更助字第158號）。 1.編號2-1至2-4所示之罪刑，曾經臺北地院以上開判決合併定刑有期徒刑9月確定（臺北地檢署108年度執字第406號）。 2.編號2-1至3-3所示之罪刑（共7罪），曾經士林地院以108年度聲字第371號裁定合併定刑有期徒刑1年10月確定（士林地檢署108年度執更字第457號）。 3.編號2-1至4所示之罪刑（共8罪），曾經臺中地院以108年度聲字第1552號裁定合併定刑有期徒刑2年1月確定（臺中地檢署108年度執更字第2098號、士林地檢署108年度執更助字第158號）。 

編            號  2 3   2-4 3-1 罪            名  刑法第339條之4第1項第3款之以網際網路對公眾犯詐欺取財罪 刑法第339條之4第1項第3款之以網際網路對公眾犯詐欺取財罪 宣     告     刑  有期徒刑6月 有期徒刑6月 犯罪日期（民國）  107年3月18日 107年2月2日至107年2月3日 偵  查 機    關 臺灣臺北地方檢察署 臺灣士林地方檢察署  案    號 107年度偵字第9893號等 107年度偵字第9617號等 最  後  事實審 法    院 臺灣臺北地方法院 臺灣士林地方法院  案    號 107年度審訴字第879號 107年度審訴字第574號  判決日期 107年11月16日 107年11月20日 確  定    判  決 法    院 臺灣臺北地方法院 臺灣士林地方法院  案    號 107年度審訴字第879號 107年度審訴字第574號  判    決 確定日期 107年12月11日 107年12月17日 備            註  1.編號2-1至2-4所示之罪刑，曾經臺北地院以上開判決合併定刑有期徒刑9月確定（臺北地檢署108年度執字第406號）。 2.編號2-1至3-3所示之罪刑（共7罪），曾經士林地院以108年度聲字第371號裁定合併定刑有期徒刑1年10月確定（士林地檢署108年度執更字第457號）。 3.編號2-1至4所示之罪刑（共8罪），曾經臺中地院以108年度聲字第1552號裁定合併定刑有期徒刑2年1月確定（臺中地檢署108年度執更字第2098號、士林地檢署108年度執更助字第158號）。 1.編號3-1至3-3所示之罪刑，曾經士林地院以上開判決合併定刑有期徒刑1年2月確定（士林地檢署108年度執字第213號）。 2.編號2-1至3-3所示之罪刑（共7罪），曾經士林地院以108年度聲字第371號裁定合併定刑有期徒刑1年10月確定（士林地檢署108年度執更字第457號）。 3.編號2-1至4所示之罪刑（共8罪），曾經臺中地院以108年度聲字第1552號裁定合併定刑有期徒刑2年1月確定（臺中地檢署108年度執更字第2098號、士林地檢署108年度執更助字第158號）。 

編            號  3    3-2 3-3 罪            名  刑法第339條之4第1項第3款之以網際網路對公眾犯詐欺取財罪 刑法第339條之4第1項第3款之以網際網路對公眾犯詐欺取財罪 宣     告     刑  有期徒刑6月 有期徒刑6月 犯罪日期（民國）  107年2月間某日至107年2月25日 107年5月12日 偵  查 機    關 臺灣士林地方檢察署 臺灣士林地方檢察署  案    號 107年度偵字第9617號等 107年度偵字第9617號等 最  後  事實審 法    院 臺灣士林地方法院 臺灣士林地方法院  案    號 107年度審訴字第574號 107年度審訴字第574號  判決日期 107年11月20日 107年11月20日 確  定    判  決 法    院 臺灣士林地方法院 臺灣士林地方法院  案    號 107年度審訴字第574號 107年度審訴字第574號  判    決 確定日期 107年12月17日 107年12月17日 備            註  1.編號3-1至3-3所示之罪刑，曾經士林地院以上開判決合併定刑有期徒刑1年2月確定（士林地檢署108年度執字第213號）。 2.編號2-1至3-3所示之罪刑（共7罪），曾經士林地院以108年度聲字第371號裁定合併定刑有期徒刑1年10月確定（士林地檢署108年度執更字第457號）。 3.編號2-1至4所示之罪刑（共8罪），曾經臺中地院以108年度聲字第1552號裁定合併定刑有期徒刑2年1月確定（臺中地檢署108年度執更字第2098號、士林地檢署108年度執更助字第158號）。 1.編號3-1至3-3所示之罪刑，曾經士林地院以上開判決合併定刑有期徒刑1年2月確定（士林地檢署108年度執字第213號）。 2.編號2-1至3-3所示之罪刑（共7罪），曾經士林地院以108年度聲字第371號裁定合併定刑有期徒刑1年10月確定（士林地檢署108年度執更字第457號）。 3.編號2-1至4所示之罪刑（共8罪），曾經臺中地院以108年度聲字第1552號裁定合併定刑有期徒刑2年1月確定（臺中地檢署108年度執更字第2098號、士林地檢署108年度執更助字第158號）。 

編            號  4 5 罪            名  刑法第339條之4第1項第3款之以網際網路對公眾犯詐欺得利罪 刑法第339條之4第1項第3款之以網際網路對公眾犯詐欺取財罪 宣     告     刑  有期徒刑6月 有期徒刑6月 犯罪日期（民國）  107年3月26日 107年1月9日 偵  查 機    關 臺灣臺中地方檢察署 臺灣新北地方檢察署  案    號 107年度偵字第26459號 107年度偵字第34214號 最  後  事實審 法    院 臺灣臺中地方法院 臺灣新北地方法院  案    號 107年度訴字第3012號 107年度審訴字第2401號  判決日期 108年1月16日 108年2月22日 確  定    判  決 法    院 臺灣臺中地方法院 臺灣新北地方法院  案    號 107年度訴字第3012號 107年度審訴字第2401號  判    決 確定日期 108年2月23日 108年3月25日 備            註  1.臺中地檢署108年度執字第3831號。 2.編號2-1至4所示之罪刑（共8罪），曾經臺中地院以108年度聲字第1552號裁定合併定刑有期徒刑2年1月確定（臺中地檢署108年度執更字第2098號、士林地檢署108年度執更助字第158號）。 新北地檢署108年度執字第6249 號（士林地檢署108年度執助字 第1271號）。 

編            號  6 7 罪            名  刑法第339條之4第1項第3款之以網際網路對公眾犯詐欺取財罪 刑法第339條之4第1項第3款之以網際網路對公眾犯詐欺取財罪 宣     告     刑  有期徒刑6月 有期徒刑6月 犯罪日期（民國）  107年4月18日至107年4月20日 107年5月1日至107年5月2日 偵  查 機    關 臺灣士林地方檢察署 臺灣新竹地方檢察署  案    號 107年度偵字第12492號 107年度偵字第12232號 最  後  事實審 法    院 臺灣士林地方法院 臺灣新竹地方法院  案    號 108年度審訴字第67號 108年度訴字第371號  判決日期 108年4月2日 108年7月9日 確  定    判  決 法    院 臺灣士林地方法院 臺灣新竹地方法院  案    號 108年度審訴字第67號 108年度訴字第371號  判    決 確定日期 108年4月29日 108年8月5日 備            註  士林地檢署108年度執字第2606 號。 新竹地檢署108年度執字第5157 號（士林地檢署108年度執助字 第1340號）。